臺灣屏東地方法院刑事判決　　　　　　　　　　　　　　九十三年度交易字第五號
　　公　訴　人　臺灣屏東地方法院檢察署檢察官
　　被　　　告　乙○○
右列被告因過失傷害案件，經檢察官聲請以簡易判決處刑（九十二年度偵字第四二三
一號），本院認應適用通常程序審判，判決如左：
    主  文
乙○○無罪。
    理  由
一、公訴意旨略以：乙○○於民國九十二年六月（聲請簡易判決處刑書誤載為五月）
    十四日上午九時三十分許，駕駛未懸掛車牌之自小貨車，沿屏東縣高樹鄉往里港
    鄉方向由東向西行駛，途經臺二二線三十一公里又五百公尺處即屏東縣高樹鄉○
    ○路段時，本應注意汽車迴車前，應暫停並顯示左轉燈光或手勢，看清無來往車
    輛，並注意行人通過，始得迴轉，且依當時情形，並無不能注意之情況，竟疏於
    注意及此，適甲○○騎乘車牌號碼ＨＤＮ—二六０號重機車由同向後方駛來，亦
    疏未依速限規定而超速行駛，在上址擦撞劉車因而人車倒地，致受有左下肢挫擦
    傷、左手掌挫擦傷、右前臂挫傷、瘀血三處、左手挫擦瘀腫二處等傷害，因認被
    告涉有刑法二百八十四條第一項前段之過失傷害罪嫌云云。
二、公訴人認被告乙○○涉有過失傷害罪嫌，無非係以告訴人甲○○之指述，並有道
    路交通事故現場圖、肇因研判表、診斷證明書、道路交通事故調查報告表、照片
    十張在卷可稽，且汽車迴車前，應暫停並顯示左轉燈光或手勢，看清無來往車輛
    ，並注意行人通過，始得迴轉，道路交通安全規則第一百零六條第五款定有明文
    ，被告駕車自應注意上述道路交通安全規定，且依當時路狀，又無不能注意之情
    形，竟疏不注意為之，以致肇事，致告訴人受傷，被告應有過失，雖本件告訴人
    未注意汽車行進中駕駛人應注意車前狀況，隨時採取必要安全措施，及超速行駛
    （當地限速六十公里），與有過失，然仍不能因告訴人之過失，而解免被告之罪
    責。綜上，本件車禍被告既有過失，是其過失行為與告訴人之受傷間，具有相當
    因果關係等為其主要論據。
三、按犯罪事實應依證據認定之，無證據不得推定犯罪事實；又不能證明被告犯罪者
    ，應諭知無罪之判決，刑事訴訟法第一百五十四條第二項及第三百零一條第一項
    分別定有明文。次按告訴人之告訴，係以使被告受刑事訴追為目的，是其陳述是
    否與事實相符，仍應調查其他證據以資審認，最高法院著有五十二年台上字第一
    三００號判例，可資參照。
四、訊據被告乙○○固坦承有於前揭時地與告訴人甲○○發生擦撞，惟堅決否認有過
    失傷害之犯行，辯稱：是告訴人飆車，伊車子停在路邊，是告訴人騎很快，伊打
    方向燈，在路邊等告訴人過，告訴人看到伊以後，可能告訴人緊張要減速不及，
    車子才翻倒，車子滑倒後，才滑到伊車的左前車輪旁邊，伊車子都沒有和告訴人
    撞到等語。經查：
  (一)本件告訴人於前揭時地與被告相撞後，被告之車子沒有再移動等情，業據告訴人
    於本院審理時陳稱明確（見本院卷第二十頁），核與被告於本院審理時供稱之情
    相符（見本院卷第十九頁），另參諸卷附之道路交通事故現場圖及現場照片，可
    知刮地痕（即道路交通事故現場圖及現場照片標示01之處）係自被告所駕駛之小
    貨車前即已存在，而被告之小貨車與告訴人之機車之撞擊位置（即道路交通事故
    現場圖及現場照片標示02之處），與前開刮地痕之起點尚有一段距離，顯見本件
    應係告訴人騎乘機車先倒地後，再撞擊被告之小貨車，告訴人指述其係因撞上被
    告車子才倒地云云，顯與事實不符，被告辯稱告訴人騎車滑倒後，才滑到伊車的
    左前車輪旁邊等語，應屬可採。
  (二)按汽車駕駛人應可信賴參與交通行為之對方，亦將同時為必要之注意，相互為遵
    守交通秩序之適當行為，而無考慮對方將會有偶發的違反交通規則之不正當行為
    之義務，最高法院著有七十年度台上字第六九六三號判決，可資參照。查本件告
    訴人係以時速八十之高速騎乘機車經過肇事地點，業據告訴人自承在卷（見本院
    卷第二十頁），且肇事現場之時速限制為六十公里，事故位置在快車道，路面乾
    燥、無缺陷及障礙物，視距亦良好，有道路交通事故調查報告表在卷足憑，足認
    告訴人已違反道路交通安全規則而肇致本件事故發生，揆諸前揭最高法院裁判之
    意旨，尚難令被告負過失傷害之責。
  (三)綜上所述，本件公訴人所指各端，既無一足資證明被告有過失傷害之行為，復查
    又無其他積極、確切之證據足以證明被告涉有公訴意旨所指之犯行，要屬不能證
    明其犯罪，揆諸前揭說明，自應為無罪之諭知。
據上論斷，應依刑事訴訟法第四百五十二條、第三百零一條第一項，判決如主文。
本案經檢察官盧明軒到庭執行職務。
中　　　華　　　民　　　國　　　九十三　　　年　　 二　 　月　　十九　　日
                                      臺灣屏東地方法院刑事第六庭
                                          審判長法　官
                                                法　官
                                                法　官
右正本證明與原本無異。
如不服本判決應於收受本判決送達後十日內向本院提出上訴書狀，其未敘述上訴理由
者，並得於提起上訴後十日內向本院補提理由書狀（均須按他造當事人之人數附繕本
 ）「切勿逕送上級法院」
                                          書記官　 唐淑嫻
中　　　華　　　民　　　國　　　九十三　　　年　 　二　 　月　　十九　　日
